臺灣屏東地方法院刑事判決　　　　　　　100年度訴字第819號
公　訴　人　臺灣屏東地方法院檢察署檢察官
被　　　告　陳慶坤
選任辯護人　周春米律師
　　　　　　黃偉倫律師
被　　　告　尤淑芬
指定辯護人　本院公設辯護人　謝弘章
上列被告因違反毒品危害防制條例案件，經檢察官提起公訴（10
0 年度偵字第5323號、100 年度偵字第5799號）及追加起訴，本
院判決如下：
    主  文
陳慶坤犯如附表一、二所示之罪，各處如附表一、二所示之刑。
應執行有期徒刑貳拾年，扣案之行動電話貳具（含000000
0000號、0000000000門號卡貳張）沒收；未扣案
之行動電話壹具（含0000000000門號卡壹張）與尤淑
芬連帶沒收，如全部或一部不能沒收時，連帶與尤淑芬追徵其價
額；未扣案之販賣毒品所得新臺幣元壹萬玖仟伍佰捌拾元沒收，
如全部或一部不能沒收時，以其財產抵償之；未扣案之販賣毒品
所得新臺幣陸仟肆佰元與尤淑芬連帶沒收，如全部或一部不能沒
收時，與尤淑芬連帶以其財產抵償之；未扣案之販賣毒品所得芒
果陸顆沒收，如全部或一部不能沒收時，追徵其價額；未扣案之
販賣毒品所得芒果陸顆，與尤淑芬連帶沒收, 如全部或一部不能
沒收時，與尤淑芬連帶追徵其價額。
尤淑芬犯如附表二所示之罪，各處如附表二所示之刑。應執行有
期徒刑拾貳年，扣案之行動電話貳具（含0000000000
號、0000000000門號卡貳片）與陳慶坤連帶沒收；未
扣案之行動電話壹具（含0000000000門號卡壹張）與
陳慶坤連帶沒收，如全部或一部不能沒收時，與尤淑芬連帶追徵
其價額；未扣案之販賣毒品所得共新臺幣陸仟肆佰元與陳慶坤連
帶沒收，如全部或一部不能沒收，與陳慶坤連帶以其財產抵償之
；未扣案之販賣毒品所得芒果陸顆與陳慶坤連帶沒收，如全部或
一部不能沒收時，與陳慶坤連帶追徵其價額。
    事  實
一、陳慶坤前因：違反肅清煙毒條例等案件，於民國83年7 月
    22 日 經本院判處有期徒刑1 年、5 年6 月、2 年3 月、3
    月、8 月，並定應執行刑8 年6 月確定；因違反麻醉藥品
    管理條例案件，於84年8 月22日判處有期徒刑9 月確定；
    因違反藥事法及槍砲彈藥刀械管制條例案件，經本院判處有
    期徒刑10月、4 年、5 年，其中違反藥事法案件於85年4 月
    26日判決確定，而違反槍砲彈藥刀械管制條例案件上訴至最
    法院後，於85年9 月16日被駁回上訴後確定。、部分之
    罪嗣經裁定其應執行有期徒刑9 年6 月確定，並與所處之
    徒刑接續執行，並經裁定減刑及定應執行刑有期徒刑17 年
    ，而於92年9 月1 日縮短刑期假釋出監並付保護管束，前開
    假釋因遭撤銷（殘刑有期徒刑5 年3 月19日），於99年9 月
    28日縮刑期滿執行完畢。
二、陳慶坤明知海洛因及甲基安非他命分別為毒品危害防制條例
    第2 條第2 項第1 、2 款所列之第一級、第二級毒品，不得
    非法販賣，竟意圖營利，基於販賣第一級毒品海洛因及第二
    級毒品甲基安非他命之各別犯意，以其所有門號0000000000
    、0000000000號行動電話作為聯絡工具，於附表一編號26、
    27、28、29所示之時間、地點以附表一所示之對價，販賣第
    一級毒品海洛因予黃志杰，及於附表一編號1 至25、30所示
    之時間、地點以附表一所示之對價，販賣第二級毒品甲基安
    非他命予郭美玲等人。
三、尤淑芬亦明知海洛因及甲基安非他命分別為毒品危害防制條
    例第2 條第2 項第1 、2 款所列之第一級、第二級毒品，不
    得非法販賣，竟意圖營利，與陳慶坤共同基於販賣第一級毒
    品海洛因及第二級毒品甲基安非他命之犯意聯絡，以陳慶坤
    所有門號0000000000、0000000000號行動電話及尤淑芬所有
    門號0000000000號行動電話作為聯絡工具，於附表二編號5
    、6 、9 、10、11所示之時間、地點以附表二所示之對價，
    販賣第一級毒品海洛因予陳思妤、黃志杰，及於附表二編號
    1 至4 、7 、8 、12所示之時間、地點以附表二所示之對價
    ，販賣第二級毒品甲基安非他命予郭美玲等人。
四、嗣經警於100 年5 月17日9 時35分許，持本院核發之搜索票
    在陳慶坤之住處進行搜索，扣得陳慶坤所有供其作為販賣第
    一級毒品海洛因及第二級毒品甲基安非他命聯絡所用之行動
    電話2 具（含0000000000、0000000000號門號卡2 張），以
    及現金新臺幣（下同）10,200元，並循線查獲上情。
五、案經屏東縣政府警察局東港分局報告臺灣屏東地方法院檢察
    署檢察官偵查起訴
    理  由
一、程序部分：
 (一) 追加起訴部分：
    按於第一審辯論終結前，得就與本案相牽連之犯罪或本罪之
    誣告罪，追加起訴，刑事訴訟法第265 條第1 項定有明文。
    經查，檢察官就被告尤淑芬所犯如附表二編號1 、5 ～8 、
    12所示違反毒品危害防制條例部分提起公訴，由本院100 年
    度訴字第819 號審理，嗣檢察官於該案準備程序時，以言詞
    追加起訴共同正犯陳慶坤，經本院以100 年度訴字第1237號
    受理，核屬刑事訴訟法第7 條第1 、2 款所稱「一人犯數罪
    」及「數人共犯數罪」之相牽連案件，依上開規定，應予准
    許，本院自得將上開兩案合併審理、判決，先予敘明。
 (二) 證據能力部分：
  1.按刑事訴訟法第159 條之1 第2 項規定：「被告以外之人於
    偵查中向檢察官所為之陳述，除顯有不可信之情況者外，得
    為證據」。查證人郭美玲、潘玉亭、戴惠君、潘麒成、陳思
    妤、翁建利、黃志杰及黃聰明於偵查中向檢察官所為關於本
    件案發過程之證述，已依法於檢察官訊問前具結，皆可擔保
    其係據實陳述，而被告2 人及其辯護人等對於上開證人之證
    言，亦未曾主張釋明此等向檢察官所為之陳述有任何其他顯
    有不可信之情事，足認上開證人於偵查中向檢察官所為之陳
    述，自均具有證據能力。
  2.次按被告以外之人於審判外之陳述雖不符刑事訴訟法第159
    條之1 至之4 等4 條之規定，而經當事人於審判程序同意作
    為證據，法院審酌該言詞陳述或書面陳述作成時之情況，認
    為適當者，得為證據，刑事訴訟法第159 條之5 第1 項定有
    明文。查證人郭美玲、潘玉亭、戴惠君、潘麒成、陳思妤、
    翁建利、黃志杰及黃聰明於警詢中之證述及本判決後述所引
    用文書形式之供述證據（包含屏東縣政府警察局東港分局查
    獲戴惠君、黃聰明、陳思妤涉嫌毒品危害防制條例案尿液初
    步檢驗報告單，及黃志杰尿液初步檢驗報告表），其性質雖
    屬傳聞證據，且當事人均已知上述證據乃傳聞證據，惟被告
    2 人及其辯護人等於本院審理時均同意作為證據（參本院卷
    第65頁），本院審酌上開證人於警詢陳述當時之原因、過程
    、內容、功能等外在環境加以觀察，足認上開證人警詢陳述
    係出於真意之信用性獲得確切保障，而有可信之特別情況，
    另文書形式之供述證據部分，無證據證明此等證據有何遭變
    造或偽造情事，認為以之作為本件論証之證據，均與待證事
    實具有關聯性，作為本案之證據亦屬適當，揆諸前開規定，
    上開證據均具有證據能力。
  3.本判決所引與起訴有關之通訊監察譯文部分，（參偵卷第23
    5 ～238 、260 ～261 、321 、458 、349 、398 ～400 、
    430 ～432 、458 、494 頁），係有偵查犯罪職權之公務員
    ，依通訊保障及監察法規定聲請核發通訊監察書所監聽之錄
    音內容，為實施刑事訴訟程序之公務員依法定程序取得之證
    據，而依該監聽錄音譯成文字，其所作成之譯文，乃監聽錄
    音內容之顯示，為合法錄音衍生之證據，自均具證據能力。
  4.按共犯之自白，不得作為有罪判決之唯一證據，仍應調查其
    他必要之證據，以察其是否與事實相符，刑法第156 條第2
    項定有明文，查被告2 人對彼此間所為不利之自白，乃係基
    於共犯身分所為之供述，依前開規定須有其他補強證據方能
    提升其證明力，與證據能力無關，是其有證據能力自不待言
    。
二、被告陳慶坤所犯如附表一所示之販賣第一級毒品及第二級毒
    品之犯罪事實：(一)業據被告陳慶坤於檢察官偵訊及本院審理
    時坦承不諱（參偵卷第114 頁、本院卷第32頁、63頁背面、
    91頁），被告確有於附表一所示之時間、地點以附表一所示
    之對價，販賣第一級毒品及第二級毒品予如附表一所示之人
    等情，亦據證人郭美玲、潘玉亭、戴惠君、翁建利、黃志杰
    及黃聰明分別於警詢、檢察官偵訊中證述明確（參偵卷第48
    2-487 、497 ～498 、215 ～225 、240 ～242 、255 ～25
    7 背面、289 、419 ～425 、440 ～441 、304 ～308 、33
    4 ～336 、341 ～343 、341 ～348 、376 頁）。(二)被告陳
    慶坤以0000000000號及0000000000號行動電話作為販賣毒品
    予附表一所示之人之聯絡工具，除有被告陳慶坤於警詢及本
    院審理時分別供稱為其所使用及所有等語可憑外，並有0000
    000000號及0000000000號行動電話通訊監察文附卷可按（參
    偵卷第235 ～238 、26 0～261 、321 、458 、349 、398
    ～400 、43 0～432 、45 8、494 頁），及扣案行動電話各
    一具（含門號0000000000、0000000000號門號卡2 張）扣案
    可資佐證。(三)又證人戴惠君、黃聰明及黃志杰確有施用海洛
    因或甲基安非他命之惡習，分別於100 年5 月17日為警查獲
    採集尿液送檢驗，確含有施用海洛因所呈現之嗎啡、可待因
    陽性反應或施用甲基案非他命所呈現甲基安非他命陽性之反
    應一情，有屏東縣政府警察局東港分局查獲戴惠君、黃聰明
    涉嫌毒品危害防制條例案尿液初步檢驗報告單，及黃志杰尿
    液初步檢驗報告表在卷可憑（參偵第273 、368 、328 頁）
    ，足徵證人戴惠君、黃聰明及黃志杰斯時確有施用海洛因或
    甲基安非他命習慣而有購買毒品之必要。
三、被告2 人共同所犯如附表二所示之販賣第一級毒品及第二級
    毒品之犯罪事實：(一)業據被告2 人於警詢、檢察官偵訊及本
    院審理時坦承不諱（參偵卷第114 、115 頁、本院卷第32頁
    、32頁背面、63頁背面、91頁），被告2 人確有於附表二所
    示之時間、地點以附表二所示之對價，共同販賣第一級毒品
    及第二級毒品予如附表二所示之人等情，亦據證人潘玉亭、
    戴惠君、潘麒成、陳思妤、黃志杰及黃聰明分別於警詢、檢
    察官偵訊中證述明確（參偵卷第224 、241 、256 ～257 背
    面、289 、446 ～450 、464 、387 ～393 、410 ～412 、
    307 ～308 、334 ～336 、341 ～343 、348 ～348 、37 6
    頁頁）。被告2 人以0000000000、0000000000號行動電話作
    為販賣毒品予附表二所示之人之聯絡工具，亦有0000000000
    、0000000000號行動電話通訊監察文附卷可按（偵卷第235
    ～238 、260 ～261 、321 、458 、349 、398 ～400 、45
    8 頁）；而被告2 人有持0000000000號行動電話作為販賣第
    一級毒品予證人黃志杰，亦有證人黃志杰證稱附表二編號11
    之交易情形係有撥打被告尤淑芬所有0000000000號之行動電
    話聯絡購買毒品等語明確，此外並有被告陳慶坤所有行動電
    話2 具（含0000000000、0000000000號門號卡2 張）扣案可
    資佐證。(三)又證人戴惠君、黃聰明、陳思妤及黃志杰確有施
    用海洛因或甲基安非他命之惡習，分別於100 年5 月17日為
    警查獲採集尿液送檢驗，確含有施用海洛因所呈現之嗎啡、
    可待因陽性反應或施用甲基案非他命所呈現甲基安非他命陽
    性之反應一情，有屏東縣政府警察局東港分局查獲戴惠君、
    黃聰明、陳思妤涉嫌毒品危害防制條例案尿液初步檢驗報告
    單，及黃志杰尿液初步檢驗報告表在卷可憑（參偵第273 、
    368 、403 、328 頁），足徵證人戴惠君、黃聰明、陳思妤
    及黃志杰斯時確有施用海洛因或甲基安非他命習慣而有購買
    毒品之必要。
四、查政府為維護人民健康及社會秩序，對於非法販賣海洛因、
    安非他命之行為查緝甚嚴，非可公然為之，況海洛因、甲基
    安非他命之價格昂貴，取得不易，凡為販賣之不法勾當者，
    茍無利可圖，應無甘冒查緝法辦重刑之危險，平白無端為該
    買賣之工作，是被告2 人販入之價格必較售出之價格低廉，
    而有從中賺取買賣差價牟利之意圖及事實，亦可認定。
五、綜上所述，被告2 人之自白核與事實相符，本件事證已臻明
    確，被告陳慶坤有附表一所示4 次販賣第一級毒品、26次販
    賣第二級毒品犯行，以及被告2 人有附表二所示5 次共同販
    賣第一級毒品、7 次共同販賣第二級毒品之犯行，均堪認定
    。
七、論罪科刑：
 (一) 按海洛因及甲基安非他命分別係毒品係危害防制條例第2 條
    第2 項第1 款及第2 款所稱之第一級毒品及第二級毒品。核
    被告陳慶坤如附表一所為，均係犯如附表一所示之罪；而被
    告2 人如附表二所為，均係共同犯如附表二所示之罪，又被
    告2 人間就附表二所示犯罪之實施，有犯意聯絡及行為分擔
    ，均為共同正犯。被告2 人非法持有第一級、第二級毒品後
    ，進而販賣，其持有之低度行為均應被販賣之高度行為所吸
    收，均不另論罪。被告陳慶坤所犯如附表一及被告2 人共同
    犯如附表二所示多次販賣第一級毒品罪及販賣第二級毒品罪
    ，犯意各別，犯罪構成要件不同，應予分論併罰。被告陳慶
    坤有如事實欄一所示之前科犯行，並於99年9 月28日執行完
    畢之事實，有臺灣高等法院被告前案紀錄表（參本院卷第9
    頁）1 份在卷可參，被告陳慶坤於有期徒刑執行完畢後5 年
    內，故意再犯本件有期徒刑以上之各罪，為累犯，除法定刑
    為死刑、無期徒刑部分不得加重外，應各依刑法第47條第1
    項之規定，加重其刑。又被告2 人對於前開犯行，均於偵查
    中及本院審理中自白，均應依毒品危害防制條例第17條第2
    項之規定，減輕其刑。被告陳慶坤所犯如附表一、二所示之
    販賣第一級、第二級毒品犯行，並依法先加重後減輕。
 (二) 又同為販賣第一級毒品之人，其原因動機不一，犯罪情節未
    必盡同，或有大盤毒梟者，亦有中小盤之分，甚或僅止於吸
    毒者友儕間謀取蠅頭小利互通有無，其販賣行為所造成危害
    社會之程度自屬有異，查本件被告陳慶坤犯如附表一，及被
    告2 人共同犯如附表二所示各次販賣第一級毒品罪，每次得
    款僅有200 至1,000 元不等，所得財物不多，是被告此等行
    為與吸毒者之間，賺取蠅頭小利之有償提供毒品以施用差異
    不大，其犯罪情節當非大、中盤毒梟者可資等同並論，尤以
    大盤毒梟販賣第一級毒品數公斤以上，亦少有處以極刑者，
    如令被告2 人因此受長期刑罰，再度陷入學習犯罪環境而遁
    入犯罪之深淵，亦非毒品危害防制條例之立法本意，本院綜
    合上情，認對被告上開犯罪處以減刑後之法定最低度刑15年
    以上有期徒刑，依社會一般觀念及法律情感仍有過重之情，
    客觀上不無可憫恕之處，爰再依刑法第59條之規定酌減其刑
    ，並與上揭減輕部分，依法遞減之。又販賣第二級毒品甲基
    安非他命罪之最輕本刑為7 年以上有期徒刑，不若販賣第一
    級毒品海洛因之法定本刑為死刑或無期徒刑嚴峻，而被告2
    人於本案中已依毒品危害防制條例第17條第2 項減刑，況且
    其販賣第二級毒品甲基安非他命犯行，亦屬戕害國人健康，
    縱使就其所犯附表所載販賣第二級毒品甲基安非他命犯行量
    處3 年7 月（被告陳慶坤部分）、3 年6 月（被告尤淑芬部
    分）以上有期徒刑，仍難認為有顯屬過重之情形。是被告所
    犯販賣第二級毒品犯行部分，自無從依刑法第59條規定，予
    以減輕其刑，併此說明。
 (三) 爰審酌被告陳慶坤前已有違反麻醉藥品安非他命、肅清煙毒
    條例、槍砲彈藥刀械管制條例、藥事法案件等多項前科，於
    執行有期徒刑8 年6 月後假釋，嗣假釋被撤銷後再執行殘刑
    有期徒刑5 年3 月15日，於99年9 月28日縮刑期滿執行完畢
    ，有上開臺灣高等法院被告前案紀錄表可憑，可見素行不良
    ，且不知悔改再犯本案販賣第一級、第二級毒品罪，及被告
    2 人共同販賣第一級毒品、第二級毒品等行為不僅藉以謀圖
    暴利，且復殘害他人身心不淺，對於國家民族之發展有莫大
    之妨礙，所為實屬不該；惟念及被告2 人販賣毒品之金額均
    尚非至鉅，顯非大盤交易之毒販，並審酌被告陳慶坤於附表
    二所示共同販賣第一級、第二級毒品犯行中，係基於主導之
    地位，惡性較重，被告尤淑芬於附表二所示販賣第一級、第
    二級毒品犯行中，係負責交付毒品、收取代價之角色，且收
    得價款後均交予被告陳慶坤，業經其2 人供述明確（參本院
    卷第32頁及其背面），顯係基於從屬之地位，惡性較輕，及
    其動機、目的、各次販賣毒品之金額、數量、所得利益等其
    他一切情狀，分別量處如附表一、二所示之刑。另按刑法第
    51條數罪併罰定執行刑之立法方式，採限制加重原則，亦即
    非以累加方式定應執行刑，本院審酌被告陳慶坤所犯如附表
    一所示販賣第一級毒品罪、第二級毒品罪，及被告2 人共同
    犯如附表二所二販賣第一級毒品罪、第二級毒品等各罪，其
    犯罪時間均在100 年3 ～5 月間，且犯罪手法類似，如以實
    質累加之方式定應執行刑，則處罰之刑度顯將超過其行為之
    不法內涵，而違反罪責原則，及考量因生命有限，刑罰對被
    告造成之痛苦程度，係隨刑度增加而生加乘效果，而非以等
    比方式增加，是則以隨罪數增加遞減其刑罰之方式，當足以
    評價被告行為之不法性之法理（即多數犯罪責任遞減原則）
    ，分別定其應執行刑如主文所示。
八、沒收部分：
 (一) 扣案之行動電話2 具（分別含0000000000、0000000000號門
    號卡各1 張），為被告陳慶坤所有，且係供被告陳慶坤為附
    表一及被告2 人共同為附表二所示犯行聯繫所用之物，業據
    被告供承在卷，並有上開通訊監察譯文在卷可查，爰依毒品
    危害防制條例第19條第1 項規定，在被告陳慶坤附表一所示
    各罪項下宣告沒收；而未扣案之行動電話1 具（含00000000
    00號門號卡1 張），為被告尤淑芬所有，且係供被告2 人為
    附表二編號11之販賣第一級毒品行為所用，除有被告2 人自
    白外，亦經證人黃志杰指證歷歷，業如上述，是應均依共犯
    責任共同原則在被告2 人如附表二所示各罪項下宣告連帶沒
    收。
 (二) 被告販賣第一級海洛因、第二級毒品甲基安非他命之因犯罪
    所得之財物各如附表一、二所示，業據被告供明在卷，被告
    陳慶坤犯如附表一所示之罪，其犯罪所得合計19,580元及芒
    果6 顆；而被告2 人共同犯如附表二所示之罪，其犯罪所得
    合計6,400 元及芒果6 顆，金錢部分雖未扣案，仍應依據毒
    品危害防制條例第19條第1 項規定，宣告連帶沒收，如全部
    或一部不能沒收時，連帶以其財產抵償之；而芒果部分則宣
    告連帶沒收，如全部或一部不能沒收時，連帶追徵其價額。
    至扣案之現金10200 元並非販賣毒品所得，已據被告陳慶坤
    於本院審理時供明在卷（見本院卷第94頁），參以被告販賣
    毒品之期間自100 年3 月21日開始，距其為警查獲時之100
    年5 月17日已經過相當期間，被告對犯罪所得現金部分是否
    仍有留存抑或花用殆盡，尚非無疑，是在本院亦查無證據足
    認上開現金係被告陳慶坤販毒所得之情況下，基於罪疑唯輕
    原則，爰就此扣案現金10200 元部分，不另為沒收之諭知。
據上論斷，應依刑事訴訟法第299 條第1 項前段，毒品危害防制
條例第4 條第1 項、第2 項、第17條第2 項、第19條第1 項，刑
法第11條、第28條、第47條第1 項、第59條、第51條第5 款、第
9 款，判決如主文。
本案經檢察官許英輝到庭執行職務。
中    華    民    國  100     年    10    月    12    日
                  刑事第四庭    審判長法  官  莊鎮遠
                                      法  官  邱瓊瑩
                                      法  官  潘怡珍
附錄本件論罪科刑法條：
毒品危害防制條例第4條第1項
                     第2項
以上正本證明與原本無異。
如不服本判決應於收受判決後10日內向本院提出上訴書狀，並
應敘述具體理由；其未敘述上訴理由者，應於上訴期間屆滿後
20日內向本院補提理由書（均須按他造當事人之人數附繕本）
「切勿逕送上級法院」。
中    華    民    國  100     年    10    月    12    日
                                書記官  黃麗燕
附表一
┌──┬────┬─────┬───────────────┬──────┐
│編號│販賣對象│時間、地點│交易方式與內容                │犯罪所得    │
├──┼────┼─────┼───────────────┼──────┤
│ 1  │郭美玲  │100 年3 月│陳慶坤以0000000000號行動電話與│新台幣800 元│
│    │        │21日16時許│郭美玲使用之0000000000號行動電│。          │
│    │        │，在枋寮鄉│話聯絡，相約交易時間、地點，見│            │
│    │        │北勢寮某處│面後以800 元之代價，販賣第二級│            │
│    │        │。        │毒品甲基安非他命1 包（重量不詳│            │
│    │        │          │）予郭美玲1 次。              │            │
│    ├────┴─────┴┬──────────────┴──────┤
│    │        所犯罪名      │主刑及從刑                                │
│    ├───────────┼─────────────────────┤
│    │毒品危害防制條例第4條 │陳慶坤販賣第二級毒品，累犯，處有期徒刑肆年│
│    │第2項販賣第二級毒品罪 │肆月，扣案之行動電話壹具（含0000000000號門│
│    │                      │號卡壹張）沒收；未扣案之販賣毒品所得新臺幣│
│    │                      │捌佰元沒收，如全部或一部不能沒收時，以其財│
│    │                      │產抵償之。                                │
├──┼────┬─────┬┴──────────────┬──────┤
│ 2  │郭美玲  │100 年4 月│陳慶坤以1,000 元之代價，販賣第│新台幣1,000 │
│    │        │5 日15時許│二級毒品甲基安非他命1 包（重量│元。        │
│    │        │，在屏東縣│不詳）予郭美玲1 次。          │            │
│    │        │枋寮鄉天時│                              │            │
│    │        │村福東路  │                              │            │
│    │        │365 號。  │                              │            │
│    ├────┴─────┴┬──────────────┴──────┤
│    │        所犯罪名      │主刑及從刑                                │
│    ├───────────┼─────────────────────┤
│    │毒品危害防制條例第4條 │陳慶坤販賣第二級毒品，累犯，處有期徒刑肆年│
│    │第2項販賣第二級毒品罪 │陸月，未扣案之販賣毒品所得新臺幣壹仟元沒收│
│    │                      │，如全部或一部不能沒收時，以其財產抵償之。│
├──┼────┬─────┬┴──────────────┬──────┤
│ 3  │郭美玲  │100 年4 月│陳慶坤以0000000000號行動電話與│新臺幣600 元│
│    │        │10日17時許│郭美玲使用之0000000000號行動電│。          │
│    │        │，在枋寮鄉│話聯絡，相約交易時間、地點，見│            │
│    │        │天時村福東│面後以600 元之代價，販賣第二級│            │
│    │        │路365 號。│毒品甲基安非他命1 包（重量不詳│            │
│    │        │          │）予郭美玲1 次。              │            │
│    ├────┴─────┴┬──────────────┴──────┤
│    │        所犯罪名      │主刑及從刑                                │
│    ├───────────┼─────────────────────┤
│    │毒品危害防制條例第4條 │陳慶坤販賣第二級毒品，累犯，處有期徒刑肆年│
│    │第2項販賣第二級毒品罪 │，扣案之行動電話壹具（含0000000000號門號卡│
│    │                      │壹張）沒收；未扣案之販賣毒品所得新臺幣販賣│
│    │                      │毒品所得新臺幣陸佰元沒收，如全部或一部不能│
│    │                      │沒收時，以其財產抵償之。                  │
├──┼────┬─────┬┴──────────────┬──────┤
│ 4  │郭美玲  │100 年5 月│陳慶坤以500 元之代價，販賣第二│新台幣500 元│
│    │        │16日13時許│級毒品甲基安非他命1 包（重量不│。          │
│    │        │，在枋寮鄉│詳）予郭美玲1 次。            │            │
│    │        │天時村福東│                              │            │
│    │        │路365 號。│                              │            │
│    ├────┴─────┴┬──────────────┴──────┤
│    │        所犯罪名      │主刑及從刑                                │
│    ├───────────┼─────────────────────┤
│    │毒品危害防制條例第4條 │陳慶坤販賣第二級毒品，累犯，處有期徒刑年│
│    │第2項販賣第二級毒品罪 │拾月，未扣案之販賣毒品所得新臺幣伍佰元沒收│
│    │                      │，如全部或一部不能沒收時，以其財產抵償之。│
├──┼────┬─────┬┴──────────────┬──────┤
│ 5  │潘玉亭  │100 年3 月│陳慶坤以0000000000號行動電話與│新台幣500 元│
│    │        │21日19時3 │潘玉亭使用之0000000000號行動電│。          │
│    │        │分許，在枋│話聯絡，相約交易時間、地點，見│            │
│    │        │寮鄉○○路│面後以500 元之代價，販賣第二級│            │
│    │        │1巷22 號旁│毒品甲基安非他命1 包（重量不詳│            │
│    │        │巷內。    │）予潘玉亭1 次。              │            │
│    ├────┴─────┴┬──────────────┴──────┤
│    │        所犯罪名      │主刑及從刑                                │
│    ├───────────┼─────────────────────┤
│    │毒品危害防制條例第4條 │陳慶坤販賣第二級毒品，累犯，處有期徒刑年│
│    │第2項販賣第二級毒品罪 │拾月，扣案之行動電話壹具（含0000000000號門│
│    │                      │號卡壹張）沒收；未扣案之販賣毒品所得新臺幣│
│    │                      │伍佰元沒收，如全部或一部不能沒收時，以其財│
│    │                      │產抵償之。                                │
├──┼────┬─────┬┴──────────────┬──────┤
│ 6  │潘玉亭  │100 年4 月│陳慶坤以0000000000、0000000000│新台幣500 元│
│    │        │10日13時許│號行動電話與潘玉亭使用之098144│。          │
│    │        │，在林邊鄉│7170號行動電話聯絡，相約交易時│            │
│    │        │中山路客運│間、地點，見面後以500 元之代價│            │
│    │        │站。      │，販賣第二級毒品甲基安非他命1 │            │
│    │        │          │包（重量不詳）予潘玉亭1 次。  │            │
│    │        │          │                              │            │
│    ├────┴─────┴┬──────────────┴──────┤
│    │        所犯罪名      │主刑及從刑                                │
│    ├───────────┼─────────────────────┤
│    │毒品危害防制條例第4條 │陳慶坤販賣第二級毒品，累犯，處有期徒刑年│
│    │第2項販賣第二級毒品罪 │拾月，扣案之行動電話貳具（含0000000000、09│
│    │                      │00000000號門號卡貳張）均沒收；未扣案之販賣│
│    │                      │毒品所得新臺幣伍佰元沒收，如全部或一部不能│
│    │                      │沒收時，以其財產抵償之。                  │
├──┼────┬─────┬┴──────────────┬──────┤
│ 7  │潘玉亭  │100 年4 月│陳慶坤以0000000000、0000000000│新台幣400 元│
│    │        │11日20時許│號行動電話與潘玉亭使用之098144│。          │
│    │        │，在枋寮鄉│7170號行動電話聯絡，相約交易時│            │
│    │        │水底寮某大│間、地點，見面後以400 元之代價│            │
│    │        │賣場。    │，販賣第二級毒品甲基安非他命1 │            │
│    │        │          │包（重量不詳）予潘玉亭1 次。  │            │
│    │        │          │                              │            │
│    ├────┴─────┴┬──────────────┴──────┤
│    │        所犯罪名      │主刑及從刑                                │
│    ├───────────┼─────────────────────┤
│    │毒品危害防制條例第4條 │陳慶坤販賣第二級毒品，累犯，處有期徒刑年│
│    │第2項販賣第二級毒品罪 │捌月，扣案之行動電話貳具（含0000000000、09│
│    │                      │00000000號門號卡貳張）均沒收；未扣案之販賣│
│    │                      │毒品所得新臺幣肆佰元沒收，如全部或一部不能│
│    │                      │沒收時，以其財產抵償之。                  │
├──┼────┬─────┬┴──────────────┬──────┤
│ 8  │潘玉亭  │100 年4 月│陳慶坤以0000000000號行動電話與│新台幣500 元│
│    │        │16日13時50│潘玉亭使用之0000000000、098144│。          │
│    │        │分許，在枋│7170號行動電話聯絡，相約交易時│            │
│    │        │寮鄉枋寮郵│間、地點，見面後以500 元之代價│            │
│    │        │局前。    │，販賣第二級毒品甲基安非他命1 │            │
│    │        │          │包（重量不詳）予潘玉亭1 次。  │            │
│    │        │          │                              │            │
│    │        │          │                              │            │
│    ├────┴─────┴┬──────────────┴──────┤
│    │        所犯罪名      │主刑及從刑                                │
│    ├───────────┼─────────────────────┤
│    │毒品危害防制條例第4條 │陳慶坤販賣第二級毒品，累犯，處有期徒刑年│
│    │第2項販賣第二級毒品罪 │拾月，扣案之行動電話壹具（含0000000000號門│
│    │                      │號卡壹張）沒收；未扣案之販賣毒品所得新臺幣│
│    │                      │伍佰元沒收，如全部或一部不能沒收時，以其財│
│    │                      │產抵償之。                                │
├──┼────┬─────┬┴──────────────┬──────┤
│ 9  │潘玉亭  │100 年4 月│陳慶坤以0000000000號行動電話與│新台幣500 元│
│    │        │20日18時40│潘玉亭使用之0000000000號行動電│。          │
│    │        │分許，在枋│話聯絡，相約交易時間、地點，見│            │
│    │        │寮鄉天時村│面後以500 元之代價，販賣第二級│            │
│    │        │福東路365 │毒品甲基安非他命1 包（重量不詳│            │
│    │        │號。      │）予潘玉亭1 次。              │            │
│    ├────┴─────┴┬──────────────┴──────┤
│    │        所犯罪名      │主刑及從刑                                │
│    ├───────────┼─────────────────────┤
│    │毒品危害防制條例第4條 │陳慶坤販賣第二級毒品，累犯，處有期徒刑年│
│    │第2項販賣第二級毒品罪 │拾月，扣案之行動電話壹具（含0000000000號門│
│    │                      │號卡壹張）沒收；未扣案之販賣毒品所得新臺幣│
│    │                      │伍佰元沒收，如全部或一部不能沒收時，以其財│
│    │                      │產抵償之。                                │
├──┼────┬─────┬┴──────────────┬──────┤
│ 10 │潘玉亭  │100 年4 月│陳慶坤以0000000000號行動電話與│新台幣400 元│
│    │        │21日14時許│潘玉亭使用之0000000000號行動電│。          │
│    │        │，在枋寮鄉│話聯絡，相約交易時間、地點，見│            │
│    │        │天時村福東│面後以400 元之代價，販賣第二級│            │
│    │        │路365號。 │毒品甲基安非他命1 包（重量不詳│            │
│    │        │          │）予潘玉亭1 次。              │            │
│    ├────┴─────┴┬──────────────┴──────┤
│    │        所犯罪名      │主刑及從刑                                │
│    ├───────────┼─────────────────────┤
│    │毒品危害防制條例第4條 │陳慶坤販賣第二級毒品，累犯，處有期徒刑年│
│    │第2項販賣第二級毒品罪 │捌月，扣案之動電話壹具（含0000000000號門號│
│    │                      │卡壹張）沒收；未扣案之販賣毒品所得新臺幣肆│
│    │                      │佰元沒收，如全部或一部不能沒收時，以其財產│
│    │                      │抵償之。                                  │
├──┼────┬─────┬┴──────────────┬──────┤
│ 11 │潘玉亭  │100 年4 月│陳慶坤以0000000000號行動電話與│新台幣380 元│
│    │        │24日13時許│潘玉亭使用之0000000000、098144│。          │
│    │        │，在枋寮鄉│7170號行動電話聯絡，相約交易時│            │
│    │        │天時村福東│間、地點及500 元之對價，販賣第│            │
│    │        │路365號。 │二級毒品甲基安非他命1包（重量 │            │
│    │        │          │不詳）予潘玉亭1 次，惟見面後潘│            │
│    │        │          │玉亭僅給付380 元，尚積欠陳慶坤│            │
│    │        │          │120元。                       │            │
│    ├────┴─────┴┬──────────────┴──────┤
│    │        所犯罪名      │主刑及從刑                                │
│    ├───────────┼─────────────────────┤
│    │毒品危害防制條例第4條 │陳慶坤販賣第二級毒品，累犯，處有期徒刑年│
│    │第2項販賣第二級毒品罪 │捌月，扣案之行動電話壹具（含0000000000號門│
│    │                      │號卡壹張）沒收；未扣案之販賣毒品所得新臺幣│
│    │                      │參佰捌拾元沒收，如全部或一部不能沒收時，以│
│    │                      │其財產抵償之。                            │
├──┼────┬─────┬┴──────────────┬──────┤
│ 12 │潘玉亭  │100 年5 月│陳慶坤以0000000000號行動電話與│新台幣500 元│
│    │        │1 日11時30│潘玉亭使用之0000000000號行動電│。          │
│    │        │分許，在枋│話聯絡，相約交易時間、地點，見│            │
│    │        │寮鄉天時村│面後以500 元之代價，販賣第二級│            │
│    │        │福東路365 │毒品甲基安非他命1 包（重量不詳│            │
│    │        │號。      │）予潘玉亭1 次。              │            │
│    ├────┴─────┴┬──────────────┴──────┤
│    │        所犯罪名      │主刑及從刑                                │
│    ├───────────┼─────────────────────┤
│    │毒品危害防制條例第4條 │陳慶坤販賣第二級毒品，累犯，處有期徒刑年│
│    │第2項販賣第二級毒品罪 │拾月，扣案之行動電話壹具（含0000000000號門│
│    │                      │號卡壹張）沒收；未扣案之販賣毒品所得新臺幣│
│    │                      │伍佰元沒收，如全部或一部不能沒收時，以其財│
│    │                      │產抵償之。                                │
├──┼────┬─────┬┴──────────────┬──────┤
│ 13 │潘玉亭  │100 年5 月│陳慶坤以0000000000號行動電話與│新台幣700 元│
│    │        │5 日15時30│潘玉亭使用之0000000000號行動電│。          │
│    │        │分許，在枋│話聯絡，相約交易時間、地點及  │            │
│    │        │寮鄉天時村│1,000 元之對價，販賣第二級毒品│            │
│    │        │福東路365 │甲基安非他命1 包（重量不詳）予│            │
│    │        │號。      │潘玉亭1 次，惟見面後，潘玉亭僅│            │
│    │        │          │購買700 元之甲基安非他命。    │            │
│    │        │          │                              │            │
│    │        │          │                              │            │
│    ├────┴─────┴┬──────────────┴──────┤
│    │        所犯罪名      │主刑及從刑                                │
│    ├───────────┼─────────────────────┤
│    │毒品危害防制條例第4條 │陳慶坤販賣第二級毒品，累犯，處有期徒刑肆年│
│    │第2項販賣第二級毒品罪 │貳月，扣案之行動電話壹具（含0000000000號門│
│    │                      │號卡壹張）沒收；未扣案之販賣毒品所得新臺幣│
│    │                      │柒佰元沒收，如全部或一部不能沒收時，以其財│
│    │                      │產抵償之。                                │
├──┼────┬─────┬┴─────────────┬───────┤
│ 14 │潘玉亭  │100 年5 月│陳慶坤以0000000000號行動電話│新台幣800元。 │
│    │        │9 日18時許│與潘玉亭使用之0000000000號行│              │
│    │        │，在枋寮鄉│動電話聯絡，相約交易時間、地│              │
│    │        │天時村福東│點，見面後以800 元之代價，販│              │
│    │        │路365 號門│賣第二級毒品甲基安非他命1 包│              │
│    │        │口。      │（重量不詳）予潘玉亭1 次。  │              │
│    ├────┴─────┴┬─────────────┴───────┤
│    │        所犯罪名      │主刑及從刑                                │
│    ├───────────┼─────────────────────┤
│    │毒品危害防制條例第4條 │陳慶坤販賣第二級毒品，累犯，處有期徒刑肆年│
│    │第2項販賣第二級毒品罪 │肆月，扣案之行動電話壹具（含0000000000號門│
│    │                      │號卡壹張）沒收；未扣案之販賣毒品所得新臺幣│
│    │                      │捌佰元沒收，如全部或一部不能沒收時，以其財│
│    │                      │產抵償之。                                │
├──┼────┬─────┬┴──────────────┬──────┤
│ 15 │潘玉亭  │100 年5 月│陳慶坤以0000000000號行動電話與│新台幣500 元│
│    │        │16日13時許│潘玉亭使用之00-0000000號室內電│。          │
│    │        │，在枋寮鄉│話聯絡，相約交易時間、地點，見│            │
│    │        │天時村福東│面後以500 元之代價，販賣第二級│            │
│    │        │路365號。 │毒品甲基安非他命1 包（重量不詳│            │
│    │        │          │）予潘玉亭1 次。              │            │
│    ├────┴─────┴┬──────────────┴──────┤
│    │        所犯罪名      │主刑及從刑                                │
│    ├───────────┼─────────────────────┤
│    │毒品危害防制條例第4條 │陳慶坤販賣第二級毒品，累犯，處有期徒刑年│
│    │第2項販賣第二級毒品罪 │拾月，扣案之行動電話壹具（含0000000000號門│
│    │                      │號卡壹張）沒收；未扣案之販賣毒品所得新臺幣│
│    │                      │伍佰元沒收，如全部或一部不能沒收時，以其財│
│    │                      │產抵償之。                                │
├──┼────┬─────┬┴──────────────┬──────┤
│ 16 │戴惠君  │100 年4 月│陳慶坤以0000000000號行動電話與│新台幣500 元│
│    │        │19日12時許│戴惠君使用之0000000000號行動電│。          │
│    │        │，在枋寮鄉│話聯絡，相約交易時間、地點，見│            │
│    │        │保生村保生│面後以500 元之代價，販賣第二級│            │
│    │        │路83號。  │毒品甲基安非他命1 包（重量不詳│            │
│    │        │          │）予戴惠君1 次。              │            │
│    ├────┴─────┴┬──────────────┴──────┤
│    │        所犯罪名      │主刑及從刑                                │
│    ├───────────┼─────────────────────┤
│    │毒品危害防制條例第4條 │陳慶坤販賣第二級毒品，累犯，處有期徒刑年│
│    │第2項販賣第二級毒品罪 │拾月，扣案之行動電話壹具（含0000000000號門│
│    │                      │號卡壹張）沒收；未扣之案販賣毒品所得新臺幣│
│    │                      │伍佰元沒收，如全部或一部不能沒收時，以其財│
│    │                      │產抵償之。                                │
├──┼────┬─────┬┴──────────────┬──────┤
│ 17 │戴惠君  │100 年4 月│陳慶坤以0000000000號行動電話與│新台幣500 元│
│    │        │20日21時30│戴惠君使用之0000000000號行動電│。          │
│    │        │分許，在枋│話聯絡，相約交易時間、地點，見│            │
│    │        │寮鄉○○路│面後以500 元之代價，販賣第二級│            │
│    │        │197 號枋寮│毒品甲基安非他命1 包（重量不詳│            │
│    │        │國小。    │）予戴惠君1 次。              │            │
│    ├────┴─────┴┬──────────────┴──────┤
│    │        所犯罪名      │主刑及從刑                                │
│    ├───────────┼─────────────────────┤
│    │毒品危害防制條例第4條 │陳慶坤販賣第二級毒品，累犯，處有期徒刑年│
│    │第2項販賣第二級毒品罪 │拾月，扣案之行動電話壹具（含0000000000 號 │
│    │                      │門號卡壹張）沒收；未扣案販賣毒品所得新臺幣│
│    │                      │伍佰元沒收，如全部或一部不能沒收時，以其財│
│    │                      │產抵償之。                                │
├──┼────┬─────┬┴──────────────┬──────┤
│ 18 │戴惠君  │100 年4 月│陳慶坤以0000000000號行動電話與│新台幣500 元│
│    │        │22日14時許│戴惠君使用之0000000000號行動電│。          │
│    │        │，在枋寮鄉│話聯絡，相約交易時間、地點，見│            │
│    │        │某處。    │面後以500 元之代價，販賣第二級│            │
│    │        │          │毒品甲基安非他命1 包（重量不詳│            │
│    │        │          │）予戴惠君1 次。              │            │
│    ├────┴─────┴┬──────────────┴──────┤
│    │        所犯罪名      │主刑及從刑                                │
│    ├───────────┼─────────────────────┤
│    │毒品危害防制條例第4條 │陳慶坤販賣第二級毒品，累犯，處有期徒刑年│
│    │第2項販賣第二級毒品罪 │拾月，扣案之行動電話壹具（含0000000000號門│
│    │                      │號卡壹張）沒收；未扣案之販賣毒品所得新臺幣│
│    │                      │伍佰元沒收，如全部或一部不能沒收時，以其財│
│    │                      │產抵償之。                                │
├──┼────┬─────┬┴──────────────┬──────┤
│ 19 │戴惠君  │100 年4 月│陳慶坤以0000000000號行動電話與│新台幣500 元│
│    │        │28日23時許│戴惠君使用之0000000000號行動電│。          │
│    │        │，在枋寮鄉│話聯絡，相約交易時間、地點，見│            │
│    │        │天時村福東│面後以500 元之代價，販賣第二級│            │
│    │        │路365 號附│毒品甲基安非他命1 包（重量不詳│            │
│    │        │近。      │）予戴惠君1 次。              │            │
│    ├────┴─────┴┬──────────────┴──────┤
│    │        所犯罪名      │主刑及從刑                                │
│    ├───────────┼─────────────────────┤
│    │毒品危害防制條例第4條 │陳慶坤販賣第二級毒品，累犯，處有期徒刑年│
│    │第2項販賣第二級毒品罪 │拾月，扣案之行動電話壹具（含0000000000號門│
│    │                      │號卡壹張）沒收；未扣案之販賣毒品所得新臺幣│
│    │                      │伍佰元沒收，如全部或一部不能沒收時，以其財│
│    │                      │產抵償之。                                │
├──┼────┬─────┬┴──────────────┬──────┤
│ 20 │戴惠君  │100 年5 月│陳慶坤以0000000000號行動電話與│新台幣500 元│
│    │        │1 日1 時許│戴惠君使用之0000000000號行動電│。          │
│    │        │，在枋寮鄉│話聯絡，相約交易時間、地點，見│            │
│    │        │安樂村安樂│面後以500 元之代價，販賣第二級│            │
│    │        │路23號。  │毒品甲基安非他命1 包（重量不詳│            │
│    │        │          │）予戴惠君1 次。              │            │
│    ├────┴─────┴┬──────────────┴──────┤
│    │        所犯罪名      │主刑及從刑                                │
│    ├───────────┼─────────────────────┤
│    │毒品危害防制條例第4條 │陳慶坤販賣第二級毒品，累犯，處有期徒刑年│
│    │第2項販賣第二級毒品罪 │拾月，扣案之行動電話壹具（含0000000000號門│
│    │                      │號卡壹張）沒收；未扣案之販賣毒品所得新臺幣│
│    │                      │伍佰元沒收，如全部或一部不能沒收時，以其財│
│    │                      │產抵償之。                                │
├──┼────┬─────┬┴──────────────┬──────┤
│ 21 │戴惠君  │100 年5 月│陳慶坤以0000000000號行動電話與│新台幣1,000 │
│    │        │2 日2 時30│戴惠君使用之0000000000號行動電│元。        │
│    │        │分許，在枋│話聯絡，相約交易時間、地點，見│            │
│    │        │寮鄉安樂村│面後以1,000 元之代價，販賣第二│            │
│    │        │安樂路23號│級毒品甲基安非他命1 包（重量不│            │
│    │        │。        │詳）予戴惠君1 次。            │            │
│    ├────┴─────┴┬──────────────┴──────┤
│    │        所犯罪名      │主刑及從刑                                │
│    ├───────────┼─────────────────────┤
│    │毒品危害防制條例第4條 │陳慶坤販賣第二級毒品，累犯，處有期徒刑肆年│
│    │第2項販賣第二級毒品罪 │陸月，扣案之行動電話壹具（含0000000000號門│
│    │                      │號卡壹張）沒收；未扣案之販賣毒品所得新臺幣│
│    │                      │壹仟元沒收，如全部或一部不能沒收時，以其財│
│    │                      │產抵償之。                                │
├──┼────┬─────┬┴──────────────┬──────┤
│ 22 │翁建利  │100 年4 月│陳慶坤以0000000000號行動電話與│新台幣1,000 │
│    │        │19日13時許│翁建利使用之0000000000號行動電│元。        │
│    │        │，在枋寮鄉│話聯絡，相約交易時間、地點，見│            │
│    │        │天時村福東│面後以1,000 元之代價，販賣第二│            │
│    │        │路365號。 │級毒品甲基安非他命1 包（重量不│            │
│    │        │          │詳）予翁建利1 次。            │            │
│    ├────┴─────┴┬──────────────┴──────┤
│    │        所犯罪名      │主刑及從刑                                │
│    ├───────────┼─────────────────────┤
│    │毒品危害防制條例第4條 │陳慶坤販賣第二級毒品，累犯，處有期徒刑肆年│
│    │第2項販賣第二級毒品罪 │陸月，扣案之行動電話壹具（含0000000000號門│
│    │                      │號卡壹張）沒收；未扣案之販賣毒品所得新臺幣│
│    │                      │壹仟元沒收，如全部或一部不能沒收時，以其財│
│    │                      │產抵償之。                                │
├──┼────┬─────┬┴──────────────┬──────┤
│ 23 │翁建利  │100 年4 月│陳慶坤以0000000000號行動電話與│新台幣500 元│
│    │        │24日20時許│翁建利使用之0000000000號行動電│。          │
│    │        │，在枋寮鄉│話聯絡，相約交易時間、地點，見│            │
│    │        │天時村福東│面後以500 元之代價，販賣第二級│            │
│    │        │路365 號。│毒品甲基安非他命1 包（重量不詳│            │
│    │        │          │）予翁建利1 次。              │            │
│    ├────┴─────┴┬──────────────┴──────┤
│    │        所犯罪名      │主刑及從刑                                │
│    ├───────────┼─────────────────────┤
│    │毒品危害防制條例第4條 │陳慶坤販賣第二級毒品，累犯，處有期徒刑年│
│    │第2項販賣第二級毒品罪 │拾月，扣案之行動電話壹具（含0000000000號門│
│    │                      │號卡壹張）沒收；未扣案之販賣毒品所得新臺幣│
│    │                      │伍佰元沒收，如全部或一部不能沒收時，以其財│
│    │                      │產抵償之。                                │
├──┼────┬─────┬┴──────────────┬──────┤
│ 24 │翁建利  │100 年5 月│陳慶坤以0000000000號行動電話與│新台幣1,000 │
│    │        │7 日19時許│翁建利使用之0000000000號行動電│元。        │
│    │        │，在枋寮鄉│話聯絡，相約交易時間、地點，見│            │
│    │        │天時村福東│面後以1,000 元之代價，販賣第二│            │
│    │        │路365 號附│級毒品甲基安非他命1 包（重量不│            │
│    │        │近橋頭。  │詳）予翁建利1 次。            │            │
│    ├────┴─────┴┬──────────────┴──────┤
│    │        所犯罪名      │主刑及從刑                                │
│    ├───────────┼─────────────────────┤
│    │毒品危害防制條例第4條 │陳慶坤販賣第二級毒品，累犯，處有期徒刑肆年│
│    │第2項販賣第二級毒品罪 │陸月，扣案之行動電話壹具（含0000000000號門│
│    │                      │號卡壹張）沒收；未扣案之販賣毒品所得新臺幣│
│    │                      │壹仟元沒收，如全部或一部不能沒收時，以其財│
│    │                      │產抵償之。                                │
├──┼────┬─────┬┴──────────────┬──────┤
│ 25 │翁建利  │100 年5 月│陳慶坤以0000000000號行動電話與│新台幣1,000 │
│    │        │9 日19時30│翁建利使用之0000000000號行動電│元。        │
│    │        │分許，在枋│話聯絡，相約交易時間、地點，見│            │
│    │        │寮鄉天時村│面後以1,000 元之代價，販賣第二│            │
│    │        │福東路365 │級毒品甲基安非他命1 包（重量不│            │
│    │        │號。      │詳）予翁建利1 次。            │            │
│    ├────┴─────┴┬──────────────┴──────┤
│    │        所犯罪名      │主刑及從刑                                │
│    ├───────────┼─────────────────────┤
│    │毒品危害防制條例第4條 │陳慶坤販賣第二級毒品，累犯，處有期徒刑肆年│
│    │第2項販賣第二級毒品罪 │陸月，扣案之行動電話壹具（含0000000000號門│
│    │                      │號卡壹張）沒收；未扣案之販賣毒品所得新臺幣│
│    │                      │壹仟元沒收，如全部或一部不能沒收時，以其財│
│    │                      │產抵償之。                                │
├──┼────┬─────┬┴─────────────┬───────┤
│ 26 │黃志杰  │100 年4 月│陳慶坤以不詳門號之電話與黃志│新台幣1,000 元│
│    │        │26日某時許│杰使用之0000000000號行動電話│。            │
│    │        │，在枋寮鄉│聯絡，相約交易時間、地點，見│              │
│    │        │天時村福東│面後以1,000 元之代價，販賣第│              │
│    │        │路365 號前│一級毒品海洛因1 包（重量不詳│              │
│    │        │。        │）予黃志杰1 次。            │              │
│    ├────┴─────┴┬─────────────┴───────┤
│    │        所犯罪名      │主刑及從刑                                │
│    ├───────────┼─────────────────────┤
│    │毒品危害防制條例第4條 │陳慶坤販賣第一級毒品，累犯，處有期徒刑玖年│
│    │第1項販賣第一級毒品罪 │，未扣案之販賣毒品所得新臺幣壹仟元沒收，如│
│    │                      │全部或一部不能沒收時，以其財產抵償之。    │
├──┼────┬─────┬┴──────────────┬──────┤
│ 27 │黃志杰  │100 年4 月│陳慶坤以不詳門號之電話與黃志杰│新台幣1,000 │
│    │        │27日某時許│使用之0000000000號行動電話聯絡│元。        │
│    │        │，在枋寮鄉│，相約交易時間、地點，見面後以│            │
│    │        │天時村福東│1,000 元之代價，販賣第一級毒品│            │
│    │        │路365 號前│海洛因1 包（重量不詳）予黃志杰│            │
│    │        │。        │1次 。                        │            │
│    ├────┴─────┴┬──────────────┴──────┤
│    │        所犯罪名      │主刑及從刑                                │
│    ├───────────┼─────────────────────┤
│    │毒品危害防制條例第4條 │陳慶坤販賣第一級毒品，累犯，處有期徒刑玖年│
│    │第1項販賣第一級毒品罪 │，未扣案之販賣毒品所得新臺幣壹仟元沒收，如│
│    │                      │全部或一部不能沒收時，以其財產抵償之。    │
├──┼────┬─────┬┴──────────────┬──────┤
│ 28 │黃志杰  │100 年4 月│陳慶坤以0000000000號行動電話與│新台幣1,000 │
│    │        │28日13時50│黃志杰使用之0000000000號行動電│元。        │
│    │        │分許，在枋│話聯絡，相約交易時間、地點，見│            │
│    │        │寮鄉天時村│面後以1,000 元之代價，販賣第一│            │
│    │        │福東路365 │級毒品海洛因1 包（重量不詳）予│            │
│    │        │號前。    │黃志杰1 次。                  │            │
│    ├────┴─────┴┬──────────────┴──────┤
│    │        所犯罪名      │主刑及從刑                                │
│    ├───────────┼─────────────────────┤
│    │毒品危害防制條例第4條 │陳慶坤販賣第一級毒品，累犯，處有期徒刑玖年│
│    │第1項販賣第一級毒品罪 │，扣案之行動電話壹具（含0000000000號門號卡│
│    │                      │壹張）沒收；未扣案之販賣毒品所得新臺幣壹仟│
│    │                      │元沒收，如全部或一部不能沒收時，以其財產抵│
│    │                      │償之。                                    │
├──┼────┬─────┬┴──────────────┬──────┤
│ 29 │黃志杰  │100 年5 月│陳慶坤以0000000000號行動電話與│新台幣1,000 │
│    │        │7 日下午某│黃志杰使用之0000000000號行動電│元。        │
│    │        │時許，在枋│話聯絡，相約交易時間、地點，見│            │
│    │        │寮鄉天時村│面後以1,000 元之代價，販賣第一│            │
│    │        │福東路365 │級毒品海洛因1 包（重量不詳）予│            │
│    │        │號前。    │黃志杰1 次。                  │            │
│    ├────┴─────┴┬──────────────┴──────┤
│    │        所犯罪名      │主刑及從刑                                │
│    ├───────────┼─────────────────────┤
│    │毒品危害防制條例第4條 │陳慶坤販賣第一級毒品，累犯，處有期徒刑玖年│
│    │第1項販賣第一級毒品罪 │，扣案之行動電話壹具（含0000000000號門號卡│
│    │                      │壹張）沒收；未扣案之販賣毒品所得新臺幣壹仟│
│    │                      │元沒收，如全部或一部不能沒收時，以其財產抵│
│    │                      │償之。                                    │
├──┼────┬─────┬┴──────────────┬──────┤
│ 30 │黃聰明  │100 年5 月│陳慶坤以0000000000號行動電話與│芒果6顆。   │
│    │        │11日11時許│黃聰明使用之0000000000號行動電│            │
│    │        │，在枋寮鄉│話聯絡，相約交易時間、地點，見│            │
│    │        │天時村福東│面後以價值500 元之芒果為代價，│            │
│    │        │路365 號前│販賣第二級毒品甲基安非他命1 包│            │
│    │        │。        │（重量不詳）予黃聰明1 次。    │            │
│    ├────┴─────┴┬──────────────┴──────┤
│    │        所犯罪名      │主刑及從刑                                │
│    ├───────────┼─────────────────────┤
│    │毒品危害防制條例第4條 │陳慶坤販賣第二級毒品，累犯，處有期徒刑年│
│    │第2項販賣第二級毒品罪 │拾月，扣案之行動電話壹具（含0000000000號門│
│    │                      │號卡壹張）沒收；未扣案之販賣毒品所得芒果陸│
│    │                      │顆沒收，如全部或一部不能沒收時，追徵其價額│
│    │                      │。                                        │
└──┴───────────┴─────────────────────┘
附表二
┌──┬────┬─────────────┬──────────────┐
│編號│販賣對象│時間、地點                │交易方式與內容              │
├──┼────┼─────┼───────┴──────────────┤
│ 1  │潘玉亭  │100 年5 月│陳慶坤、尤淑芬共同以0000000000│新台幣200 元│
│    │        │12日13時許│號行動電話與潘玉亭使用之098757│。          │
│    │        │，在枋寮鄉│4123號行動電話聯絡，相約交易時│            │
│    │        │天時村福東│間、地點，見面後以200 元之代價│            │
│    │        │路365 號外│，販賣第二級毒品甲基安非他命1 │            │
│    │        │。        │包（重量不詳）予潘玉亭1 次。惟│            │
│    │        │          │                              │            │
│    │        │          │                              │            │
│    ├────┴─────┴┬──────────────┴──────┤
│    │        所犯罪名      │主刑及從刑                                │
│    ├───────────┼─────────────────────┤
│    │毒品危害防制條例第4條 │陳慶坤共同販賣第二級毒品，累犯，處有期徒刑│
│    │第2項販賣第二級毒品罪 │年柒月，扣案之行動電話壹具（含0000000000│
│    │                      │號門號卡壹張）與尤淑芬連帶沒收；未扣案之販│
│    │                      │賣毒品所得新臺幣貳佰元與尤淑芬連帶沒收，如│
│    │                      │全部或一部不能沒收時，與尤淑芬連帶以其財產│
│    │                      │抵償之。                                  │
│    │                      │尤淑芬共同販賣第二級毒品，處有期徒刑年陸│
│    │                      │月，扣案之行動電話壹具（含0000000000號門號│
│    │                      │卡壹張）與陳慶坤連帶沒收；未扣案之販賣毒品│
│    │                      │所得新臺幣貳佰元與陳慶坤連帶沒收，如全部或│
│    │                      │一部不能沒收時，與陳慶坤連帶以其財產抵償之│
│    │                      │。                                        │
├──┼────┬─────┬┴──────────────┬──────┤
│ 2  │戴惠君  │100 年3 月│陳慶坤、尤淑芬共同以0000000000│新台幣500 元│
│    │        │26日18時許│號行動電話與戴惠君使用之097732│。          │
│    │        │，在枋寮鄉│9588號行動電話聯絡，相約交易時│            │
│    │        │保生村保生│間、地點，見面後以500 元之代價│            │
│    │        │路83號。  │，販賣第二級毒品甲基安非他命1 │            │
│    │        │          │包（重量不詳）予戴惠君1 次。  │            │
│    ├────┴─────┴┬──────────────┴──────┤
│    │        所犯罪名      │主刑及從刑                                │
│    ├───────────┼─────────────────────┤
│    │毒品危害防制條例第4條 │陳慶坤共同販賣第二級毒品，累犯，處有期徒刑│
│    │第2項販賣第二級毒品罪 │年拾月，扣案之行動電話壹具（含0000000000│
│    │                      │號門號卡壹張）與尤淑芬連帶沒收；未扣案之販│
│    │                      │賣毒品所得新臺幣伍佰元與尤淑芬連帶沒收，如│
│    │                      │全部或一部不能沒收時，與尤淑芬連帶以其財產│
│    │                      │抵償之。                                  │
│    │                      │尤淑芬共同販賣第二級毒品，處有期徒刑年捌│
│    │                      │月，扣案之行動電話壹具（含0000000000號門號│
│    │                      │卡壹張）與陳慶坤連帶沒收；未扣案之販賣毒品│
│    │                      │所得新臺幣伍佰元與陳慶坤連帶沒收，如全部或│
│    │                      │一部不能沒收時，與陳慶坤連帶以其財產抵償之│
│    │                      │。                                        │
├──┼────┬─────┬┴──────────────┬──────┤
│ 3  │潘麒成  │100 年4 月│陳慶坤、尤淑芬共同以0000000000│新台幣500 元│
│    │        │5 日19時許│號行動電話與潘麒成使用之098192│。          │
│    │        │，在佳冬鄉│8923號行動電話聯絡，相約交易時│            │
│    │        │石光村公墓│間、地點，見面後以500 元之代價│            │
│    │        │附近。    │，販賣第二級毒品甲基安非他命1 │            │
│    │        │          │包（重量不詳）予潘麒成1 次。  │            │
│    ├────┴─────┴┬──────────────┴──────┤
│    │        所犯罪名      │主刑及從刑                                │
│    ├───────────┼─────────────────────┤
│    │毒品危害防制條例第4條 │陳慶坤共同販賣第二級毒品，累犯，處有期徒刑│
│    │第2項販賣第二級毒品罪 │年拾月，扣案之行動電話壹具（含0000000000│
│    │                      │號門號卡壹張）與尤淑芬連帶沒收；未扣案之販│
│    │                      │賣毒品所得新臺幣伍佰元與尤淑芬連帶沒收，如│
│    │                      │全部或一部不能沒收時，與尤淑芬連帶以其財產│
│    │                      │抵償之。                                  │
│    │                      │尤淑芬共同販賣第二級毒品，處有期徒刑年捌│
│    │                      │月，扣案之行動電話壹具（含0000000000號門號│
│    │                      │卡壹張）與陳慶坤連帶沒收；未扣案之販賣毒品│
│    │                      │所得新臺幣伍佰元與陳慶坤連帶沒收，如全部或│
│    │                      │一部不能沒收時，與陳慶坤連帶以其財產抵償之│
│    │                      │。                                        │
├──┼────┬─────┬┴──────────────┬──────┤
│ 4  │潘麒成  │100 年4 月│陳慶坤、尤淑芬共同以0000000000│新台幣200 元│
│    │        │13日13時許│號行動電話與潘麒成使用之098192│。          │
│    │        │，在枋寮鄉│8923號行動電話聯絡，相約交易時│            │
│    │        │天時村福東│間、地點，見面後以200 元之代價│            │
│    │        │路365 號附│，販賣第二級毒品甲基安非他命1 │            │
│    │        │近橋頭。  │包（重量不詳）予潘麒成1次。   │            │
│    ├────┴─────┴┬──────────────┴──────┤
│    │        所犯罪名      │主刑及從刑                                │
│    ├───────────┼─────────────────────┤
│    │毒品危害防制條例第4條 │陳慶坤共同販賣第二級毒品，累犯，處有期徒刑│
│    │第2項販賣第二級毒品罪 │年柒月，扣案之行動電話壹具（含0000000000│
│    │                      │號門號卡壹張）與尤淑芬連帶沒收；未扣案之販│
│    │                      │賣毒品所得新臺幣貳佰元與尤淑芬連帶沒收，如│
│    │                      │全部或一部不能沒收時，與尤淑芬連帶以其財產│
│    │                      │抵償之。                                  │
│    │                      │尤淑芬共同販賣第二級毒品，處有期徒刑年陸│
│    │                      │月，扣案之行動電話壹具（含0000000000號門號│
│    │                      │卡壹張）與陳慶坤連帶沒收；未扣案之販賣毒品│
│    │                      │所得新臺幣貳佰元與陳慶坤連帶沒收，如全部或│
│    │                      │一部不能沒收時，與陳慶坤連帶以其財產抵償之│
│    │                      │。                                        │
├──┼────┬─────┬┴──────────────┬──────┤
│ 5  │陳思妤  │100 年4 月│陳慶坤、尤淑芬共同以0000000000│新台幣500 元│
│    │        │7 日16時21│號行動電話與陳思妤使用之08-871│。          │
│    │        │分許，在枋│6786號室內電話聯絡，相約交易時│            │
│    │        │寮火車站附│間、地點，見面後以500 元之代價│            │
│    │        │近。      │，販賣第一級毒品海洛因1 包（重│            │
│    │        │          │量不詳）予陳思妤1 次。        │            │
│    ├────┴─────┴┬──────────────┴──────┤
│    │        所犯罪名      │主刑及從刑                                │
│    ├───────────┼─────────────────────┤
│    │毒品危害防制條例第4條 │陳慶坤共同販賣第一級毒品，累犯，處有期徒刑│
│    │第1項販賣第一級毒品罪 │捌年陸月，扣案之行動電話壹具（含0000000000│
│    │                      │號門號卡壹張）與尤淑芬連帶沒收；未扣案之販│
│    │                      │賣毒品所得新臺幣伍佰元與尤淑芬連帶沒收，如│
│    │                      │全部或一部不能沒收時，與尤淑芬連帶以其財產│
│    │                      │抵償之。                                  │
│    │                      │尤淑芬共同販賣第一級毒品，處有期徒刑柒年捌│
│    │                      │月，扣案之行動電話壹具（含0000000000 號 門│
│    │                      │號卡壹張）與陳慶坤連帶沒收；未扣案之販賣毒│
│    │                      │品所得新臺幣伍佰元與陳慶坤連帶沒收，如全部│
│    │                      │或一部不能沒收時，與陳慶坤連帶以其財產抵償│
│    │                      │之。                                      │
├──┼────┬─────┬┴──────────────┬──────┤
│ 6  │陳思妤  │100 年4 月│陳慶坤、尤淑芬共同以0000000000│新台幣500 元│
│    │        │8 日17時許│號行動電話與陳思妤使用00-00000│。          │
│    │        │，在枋寮鄉│86號室內電話聯絡，相約交易時間│            │
│    │        │地利村莊敬│、地點，見面後以500 元之代價，│            │
│    │        │路37號附近│販賣第一級毒品海洛因1 包（重量│            │
│    │        │。        │不詳）予陳思妤1 次。          │            │
│    ├────┴─────┴┬──────────────┴──────┤
│    │        所犯罪名      │主刑及從刑                                │
│    ├───────────┼─────────────────────┤
│    │毒品危害防制條例第4條 │陳慶坤共同販賣第一級毒品，累犯，處有期徒刑│
│    │第1項販賣第一級毒品罪 │捌年陸月，扣案之行動電話壹具（含0000000000│
│    │                      │號門號卡壹張）與尤淑芬連帶沒收；未扣案販賣│
│    │                      │毒品所得新臺幣伍佰元與尤淑芬連帶沒收，如全│
│    │                      │部或一部不能沒收時，與尤淑芬連帶以其財產抵│
│    │                      │償之。                                    │
│    │                      │尤淑芬共同販賣第一級毒品，處有期徒刑柒年捌│
│    │                      │月，扣案之行動電話壹具（含0000000000號門號│
│    │                      │卡壹張）與陳慶坤連帶沒收；未扣案之販賣毒品│
│    │                      │所得新臺幣伍佰元與陳慶坤連帶沒收，如全部或│
│    │                      │一部不能沒收時，與陳慶坤連帶以其財產抵償之│
│    │                      │。                                        │
├──┼────┬─────┬┴──────────────┬──────┤
│ 7  │陳思妤  │100 年5 月│陳慶坤、尤淑芬共同以0000000000│新台幣500 元│
│    │        │10日某時許│號行動電話與陳思妤使用之08-871│。          │
│    │        │，在枋寮鄉│6786號室內電話聯絡，相約交易時│            │
│    │        │天時村福東│間、地點，見面後以500 元之代價│            │
│    │        │路365 號附│，販賣第二級毒品甲基安非他命1 │            │
│    │        │近。      │包（重量不詳）予陳思妤1 次。  │            │
│    ├────┴─────┴┬──────────────┴──────┤
│    │        所犯罪名      │主刑及從刑                                │
│    ├───────────┼─────────────────────┤
│    │毒品危害防制條例第4條 │陳慶坤共同販賣第二級毒品，累犯，處有期徒刑│
│    │第2項販賣第二級毒品罪 │年拾月，扣案之行動電話壹具（含0000000000│
│    │                      │號門號卡壹張）與尤淑芬連帶沒收；未扣案之販│
│    │                      │賣毒品所得新臺幣伍佰元與尤淑芬連帶沒收，如│
│    │                      │全部或一部不能沒收時，與尤淑芬連帶以其財產│
│    │                      │抵償之。                                  │
│    │                      │尤淑芬共同販賣第二級毒品，處有期徒刑年捌│
│    │                      │月，扣案之行動電話壹具（含0000000000號門號│
│    │                      │卡壹張）與陳慶坤連帶沒收，未扣案之販賣毒品│
│    │                      │所得新臺幣伍佰元與陳慶坤連帶沒收，如全部或│
│    │                      │一部不能沒收時，與陳慶坤連帶以其財產抵償之│
│    │                      │。                                        │
├──┼────┬─────┬┴──────────────┬──────┤
│ 8  │陳思妤  │100 年5 月│陳慶坤、尤淑芬共同以0000000000│新台幣500 元│
│    │        │126 日0 時│號行動電話與陳思妤使用之097079│。          │
│    │        │30 分 許，│7076號行動電話聯絡，相約交易時│            │
│    │        │在枋寮鄉水│間、地點，見面後以500 元之代價│            │
│    │        │底寮某松樹│，販賣第二級毒品甲基安非他命1 │            │
│    │        │下。      │包（重量不詳）予陳思妤1 次。  │            │
│    ├────┴─────┴┬──────────────┴──────┤
│    │        所犯罪名      │主刑及從刑                                │
│    ├───────────┼─────────────────────┤
│    │毒品危害防制條例第4條 │陳慶坤共同販賣第二級毒品，累犯，處有期徒刑│
│    │第2項販賣第二級毒品罪 │年拾月，扣案之行動電話壹具（含0000000000│
│    │                      │號門號卡壹張）與尤淑芬連帶沒收；未扣案之販│
│    │                      │賣毒品所得新臺幣伍佰元與尤淑芬連帶沒收，如│
│    │                      │全部或一部不能沒收時，與尤淑芬連帶以其財產│
│    │                      │抵償之。                                  │
│    │                      │尤淑芬共同販賣第二級毒品，處有期徒刑年捌│
│    │                      │月，扣案之行動電話壹具（含0000000000號門號│
│    │                      │卡壹張）與陳慶坤連帶沒收；未扣案之販賣毒品│
│    │                      │所得新臺幣伍佰元與陳慶坤連帶沒收，如全部或│
│    │                      │一部不能沒收時，與陳慶坤連帶以其財產抵償之│
│    │                      │。                                        │
├──┼────┬─────┬┴──────────────┬──────┤
│ 9  │黃志杰  │100 年4 月│陳慶坤、尤淑芬共同以0000000000│新台幣1,000 │
│    │        │29日7 時30│號行動電話與黃志杰使用之095652│元。        │
│    │        │分許，在枋│5220號行動電話聯絡，相約交易時│            │
│    │        │寮鄉天時村│間、地點，見面後以1,000 元之代│            │
│    │        │福東路365 │價，販賣第一級毒品海洛因1包 （│            │
│    │        │號前。    │重量不詳）予黃志杰1 次。      │            │
│    ├────┴─────┴┬──────────────┴──────┤
│    │        所犯罪名      │主刑及從刑                                │
│    ├───────────┼─────────────────────┤
│    │毒品危害防制條例第4條 │陳慶坤共同販賣第一級毒品，累犯，處有期徒刑│
│    │第1項販賣第一級毒品罪 │玖年，扣案之行動電話壹具（含0000000000號門│
│    │                      │號卡壹張）與尤淑芬連帶沒收；未扣案之販賣毒│
│    │                      │品所得新臺幣壹仟元與尤淑芬連帶沒收，如全部│
│    │                      │或一部不能沒收時，與尤淑芬連帶以其財產抵償│
│    │                      │之。                                      │
│    │                      │尤淑芬共同販賣第一級毒品，處有期徒刑捌年，│
│    │                      │扣案之行動電話壹具（含0000000000號門號卡壹│
│    │                      │張）與陳慶坤連帶沒收；未扣案之販賣毒品所得│
│    │                      │新臺幣壹仟元與陳慶坤連帶沒收，如全部或一部│
│    │                      │不能沒收時，與陳慶坤連帶以其財產抵償之。  │
│    │                      │                                          │
├──┼────┬─────┬┴──────────────┬──────┤
│ 10 │黃志杰  │100 年4 月│陳慶坤、尤淑芬共同以0000000000│新台幣1,000 │
│    │        │30日9 時50│號行動電話與黃志杰使用之095652│元。        │
│    │        │分許，在枋│5220號行動電話聯絡，相約交易時│            │
│    │        │寮鄉天時村│間、地點，見面後以1,000 元之代│            │
│    │        │福東路365 │價，販賣第一級毒品海洛因1包 （│            │
│    │        │號前。    │重量不詳）予黃志杰1 次。      │            │
│    ├────┴─────┴┬──────────────┴──────┤
│    │        所犯罪名      │主刑及從刑                                │
│    ├───────────┼─────────────────────┤
│    │毒品危害防制條例第4條 │陳慶坤共同販賣第一級毒品，累犯，處有期徒刑│
│    │第1項販賣第一級毒品罪 │玖年，扣案之行動電話壹具（含0000000000號門│
│    │                      │號卡壹張）與尤淑芬連帶沒收；未扣案之販賣毒│
│    │                      │品所得新臺幣壹仟元與尤淑芬連帶沒收，如全部│
│    │                      │或一部不能沒收時，與尤淑芬連帶以其財產抵償│
│    │                      │之。                                      │
│    │                      │尤淑芬共同販賣第一級毒品，處有期徒刑捌年，│
│    │                      │扣案之行動電話壹具（含0000000000號門號卡壹│
│    │                      │張）與陳慶坤連帶沒收；未扣案之販賣毒品所得│
│    │                      │新臺幣壹仟元與陳慶坤連帶沒收，如全部或一部│
│    │                      │不能沒收時，與陳慶坤連帶以其財產抵償之。  │
├──┼────┬─────┬┴──────────────┬──────┤
│ 11 │黃志杰  │100 年5 月│陳慶坤、尤淑芬共同以0000000000│新台幣1,000 │
│    │        │1 日10時40│、0000000000、0000000000號行動│元。        │
│    │        │分許，在枋│電話與黃志杰使用之0000000000號│            │
│    │        │寮鄉天時村│行動電話聯絡，相約交易時間、地│            │
│    │        │福東路365 │點，見面後以1,000 元之代價，販│            │
│    │        │號前。    │賣第一級毒品海洛因1 包（重量不│            │
│    │        │          │詳）予黃志杰1 次。            │            │
│    ├────┴─────┴┬──────────────┴──────┤
│    │        所犯罪名      │主刑及從刑                                │
│    ├───────────┼─────────────────────┤
│    │毒品危害防制條例第4條 │陳慶坤共同販賣第一級毒品，累犯，處有期徒刑│
│    │第1項販賣第一級毒品罪 │玖年，扣案之行動電話貳具（含0000000000、09│
│    │                      │00000000號門號卡貳張）與尤淑芬連帶沒收；未│
│    │                      │扣案之行動電話壹具（含0000000000號門號卡壹│
│    │                      │張）與尤淑芬連帶沒收，如全部或一部不能沒收│
│    │                      │時，與尤淑芬連帶追徵其價額；未扣案之販毒所│
│    │                      │得新臺幣壹仟元與尤淑芬連帶沒收，如全部或一│
│    │                      │部不能沒收時，與尤淑芬連帶以其財產抵償之。│
│    │                      │尤淑芬共同販賣第一級毒品，處有期徒刑捌年，│
│    │                      │扣案之行動電話貳具（含門號0000000000、0989│
│    │                      │ 243299 號門號卡貳張）與陳慶坤連帶沒收；未│
│    │                      │扣案之行動電話壹具（含0000000000號門號卡壹│
│    │                      │張）與陳慶坤連帶沒收，如全部或一部不能沒收│
│    │                      │時，與陳慶坤連帶追徵其價額；未扣案之販毒所│
│    │                      │得新臺幣壹仟元與陳慶坤連帶沒收，如全部或一│
│    │                      │部不能沒收時，與陳慶坤連帶以其財產抵償之。│
│    │                      │                                          │
├──┼────┬─────┬┴──────────────┬──────┤
│ 12 │黃聰明  │100 年5 月│陳慶坤、尤淑芬共同以0000000000│芒果6顆。   │
│    │        │14日16時許│號行動電話與黃聰明使用之093929│            │
│    │        │，在枋寮鄉│8420號行動電話聯絡，相約交易時│            │
│    │        │天時村福東│間、地點，見面後以價值500 元之│            │
│    │        │路365 號前│芒果為代價，販賣第二級毒品甲基│            │
│    │        │。        │安非他命1 包（重量不詳）予黃聰│            │
│    │        │          │明1 次。                      │            │
│    ├────┴─────┴┬──────────────┴──────┤
│    │        所犯罪名      │主刑及從刑                                │
│    ├───────────┼─────────────────────┤
│    │毒品危害防制條例第4條 │陳慶坤共同販賣第二級毒品，累犯，處有期徒刑│
│    │第2項販賣第二級毒品罪 │年拾月，扣案之行動電話壹具（含0000000000│
│    │                      │號門號卡壹張）與尤淑芬連帶沒收；未扣案之販│
│    │                      │賣毒品所得芒果陸顆與尤淑芬連帶沒收，如全部│
│    │                      │或一部不能沒收時，與尤淑芬連帶追徵其價額。│
│    │                      │尤淑芬共同販賣第二級毒品，處有期徒刑年捌│
│    │                      │月，扣案之行動電話壹具（含0000000000號門號│
│    │                      │卡壹張）與陳慶坤連帶沒收；未扣案之販賣毒品│
│    │                      │所得芒果陸顆與陳慶坤連帶沒收，如全部或一部│
│    │                      │不能沒收時，與陳慶坤連帶追徵其價額。      │
│    │                      │                                          │
└──┴───────────┴─────────────────────┘